【裁判字號】    90,訴,673
【裁判日期】    900921
【裁判案由】    清償借款
【裁判全文】
臺灣屏東地方法院民事判決                  九十年度訴字第六七三號
    原      告  聯信商業銀行股份有限公司
    法定代理人  丙○○
    訴訟代理人  甲  ○
                戊○○
    被      告  乙○○
                丁○○
右當事人間請求清償借款事件，本院判決如左：
    主      文
被告應連帶給付原告新台幣壹佰萬元，及自民國九十年二月二十一日起至清償日止，
按週年利率百分之九點五四計算之利息，暨自民國九十年三月二十一日起至清償日止
，逾期在六個月以內部分按上開利率百分之十，逾期超過六個月部分按上開利率百分
之二十計算之違約金。
訴訟費用由被告連帶負擔。
本判決於原告以新台幣參拾參萬元供擔保後，得假執行。
    事      實
甲、原告方面：
一、聲明：求為判決除假執行擔保金額外，如主文所示。
二、陳述：
    被告乙○○於民國八十七年八月二十一日邀同被告丁○○為連帶保證人向原告借
    貸新台幣（下同）一百萬元，約定借款期限自該日起至九十年八月二十一日止，
    利息按週年利率百分之九點六機動調整（現為百分之九點五四）計算，本金到期
    一次清償，利息按月計付，如未依約清償時，即喪失期限利益，視為全部到期（
    約定條款第五條），且除依上開約定利率計息外，逾期在六個月以內者，並應按
    約定利率百分之十，超過六個月以上者，應按約定利率百分之二十計付違約金。
    嗣被告乙○○借得上開款項後，自九十年二月二十一日起即未依約繳納利息，並
    未依約屆期清償本金，屢經催討均置之不理，計尚欠如主文一項所示之本金，爰
    依消費借貸及連帶保證法律關係，請求被告連帶給付如主文第一項所示之本金、
    利息及違約金。
三、證據：提出借據、放款電腦查詢單及存證信函等各一件，及約定書二件為證。
乙、被告方面：
一、被告乙○○部分：
    伊確實向原告借得一百萬元迄未清償，並有收到原告所寄催繳利息的存證信函，
    伊現無能力清償。
二、被告丁○○部分：
    系爭借款係被告乙○○所借貸，伊只是連帶保證人，有收到原告所寄催繳利息的
    存證信函。
    理      由
一、本件原告起訴主張被告乙○○於八十七年八月二十一日邀同被告丁○○為連帶保
    證人向原告借貸一百萬元，約定借款期限自該日起至九十年八月二十一日止，利
    息按週年利率百分之九點六機動調整（現為百分之九點五四）計算，本金一次清
    償，利息按月計付，如未依約清償時，即喪失期限利益，視為全部到期，且除依
    上開約定利率計息外，逾期在六個月以內者，並應按約定利率百分之十，超過六
    個月以上者，應按約定利率百分之二十計付違約金。嗣被告乙○○借得上開款項
    後，自九十年二月二十一日起即未依約繳納利息，並未依約屆期清償本金，屢經
    催討均置之不理計尚欠如主文一項所示之金額之事實，業據其提出與所述相符借
    據、約定書、放款電腦查詢單及存證信函等件為證，復為被告所不爭執，自堪信
    原告之主張為真實。
二、被告乙○○就系爭借款既尚欠前開金額未為清償，則原告本於消費借貸及連帶保
    證法律關係，訴請被告連帶給付如主文第一項所示之本金、利息及違約金，洵屬
    適法，應予准許。又原告陳明願供擔保，請准為假執行之宣告，亦核無不合，爰
    酌定相當擔保金額，併准許之。
據上論結，本件原告之訴為有理由，依民事訴訟法第八十五條第二項、第三百九十條
第二項，判決如主文。
中     華     民     國     九 十     年     九     月     二 十 一     日
                                      臺灣屏東地方法院民事第二庭
~B法      官  賴秀雯
右為正本係照原本作成。
如對本判決上訴，須於判決送達後廿日內，向本院提出上訴狀。
~B法院書記官  滕一珍
中     華     民     國     九 十     年     九      月    二 十 一     日


司法院資訊處製作；財團法人民間司法改革基金會備份。
